【裁判字號】    98,抗,773
【裁判日期】    980513
【裁判案由】    假扣押
【裁判全文】
臺灣高等法院民事裁定                   98年度抗字第773號
抗  告  人  乙○○
上列抗告人因與相對人甲○○○間假扣押事件，對於中華民國98
年4月14日臺灣桃園地方法院98年度裁全字第1407號所為裁定提
起抗告，本院裁定如下：
    主  文
抗告駁回。
抗告費用由抗告人負擔。
    理  由
一、抗告人聲請及抗告意旨略以：伊及林保陸、林保順、徐蕭麗
    雲、趙余里仔於民國（下同）97年6月29日委由林保川兼為
    伊等之代理人，與相對人及林志輝（以下合稱相對人等）簽
    訂協議書（下稱系爭協議書），約定相對人等應於簽訂系爭
    協議書後2個月內，塗銷暘盛工業股份有限公司（下稱暘盛
    公司）所有坐落桃園縣蘆竹鄉○○段69、69之33、70之25、
    70 之41、70之60地號、南崁內厝段溪洲小段151、151之6地
    號土地及其上建物之抵押權設定登記，並過戶予伊等指定之
    人，如相對人遲延經定期催告仍不履行者，應賠償伊等新臺
    幣（下同）6億元之懲罰性違約金，伊對相對人之違約金債
    權為其中之5,000萬元。詎相對人及林志輝迄未履行，經催
    告後仍未獲置理，相對人復將其所有暘盛公司股份96萬
    4,290股移轉予其子林俊華，足見相對人有處分甚或隱匿其
    財產之狀況，伊恐違約金債權日後有不能強制執行或甚難執
    行之虞，伊自得聲請就相對人所有之一切財產，於4,500萬
    元之範圍內予以假扣押。乃原裁定限伊於原法院管轄區域內
    之財產始得假扣押，於法未合，爰請求廢棄原裁定等語。
二、原法院則以：抗告人就其主張假扣押原因，雖未盡釋明之責
    ，惟既陳明願供擔保以補釋明之不足，就相對人於原法院管
    轄區域內之財產聲請假扣押，應予照准。
三、按假扣押之聲請由本案管轄法院或假扣押之標的所在地之地
    方法院管轄；又依假扣押之標的所在地定管轄法院者，應記
    載假扣押標的及其所在地，為民事訴訟法第524條第1項、
    525條第3項所明定。是由假扣押標的所在地定管轄法院之假
    扣押事件，僅能就所在地之特定之標的物命為假扣押裁定，
    此與由本案管轄法院所為假扣押裁定，得於假扣押債權範圍
    內，准就債務人之一切財產執行假扣押之情形者不同（最高
    法院98年度台抗字第43號裁定意旨參照）。
四、經查，抗告人主張相對人對其負有違約金債權之金錢請求，
    並經催告未履行等情，業據提出協議書、存證信函暨回執等
    件為證。次查，依抗告人提出之系爭協議書第6條約定，因
    協議書所生之爭議，合意以臺灣臺北地方法院為第一審管轄
    法院（見原法院卷第11頁），抗告人復陳明其擬就原法院管
    轄區域內暘盛公司之股份進行假扣押強制執行（見原審卷第
    6 頁），堪認原法院並非假扣押請求之本案管轄法院，而係
    假扣押標的所在地之法院，揆諸前開說明，原法院僅能就其
    管轄區域內之標的物命為假扣押裁定，尚不得於假扣押債權
    範圍內，准就債務人之一切財產執行假扣押。從而，原裁定
    准抗告人供擔保後得在原法院轄區範圍內之財產，准予假扣
    押，核無不合。抗告意旨指摘原裁定不當，求予廢棄，為無
    理由，應予駁回。
據上論結，本件抗告為無理由，爰裁定如主文。
中    華    民    國    98    年    5     月    13    日
                  民事第十三庭
                      審判長法  官  黃騰耀
                            法  官  楊絮雲
                            法  官  周舒雁
正本係照原本作成。
本裁定除以適用法規顯有錯誤為理由，不得再抗告。如提起再抗
告，應於收受後10日內委任律師為訴訟代理人向本院提出再抗告
狀。並繳納再抗告費新台幣１千元。
中    華    民    國    98    年    5     月    13    日
                            書記官  秦仲芳


司法院資訊處製作；財團法人民間司法改革基金會備份。
